【裁判字號】    94,重交附民,6
【裁判日期】    950919
【裁判案由】    損害賠償
【裁判全文】
臺灣高等法院花蓮分院刑事附帶民事訴訟判決
原      告  乙○○
訴訟代理人  劉秀真律師
被      告  甲○○
上列被告甲○○因本院94年度交上易字第8號過失致死案件，經
原告提起附帶民事訴訟，請求損害賠償，本院判決如下：
    主  文
被告應給付原告新臺幣壹佰肆拾壹萬參佰零肆元，及自民國九十
四年五月十二日起，至清償日止，按年息百分之五計算之利息。
原告其餘之訴及假執行之聲請均駁回。
    事實及理由
一、原告主張：被告於民國（下同）93年3月1日，駕駛車牌號碼
    六Ｓ－四七○六號自小貨車，沿臺東縣台九線之內側車道由
    北往南方向行駛，於行經臺東縣台九線三九九公里處，未注
    意車前狀況，撞死原告之子曾鴻森，為此提起刑事附帶民事
    訴訟，依侵權行為損害賠償之規定，請求被告給付：
    １喪葬費用共計：新台幣（下同）8萬3700元。
    ２扶養費共計：72萬6604元。
    ３慰撫金部分：500萬元
      原告為中度殘障又患有重大傷病，才受喪夫之痛，與兒子
      相依為命，好不容易將兒子曾鴻森養育成人，又要面對喪
      子之事實，精神上遭受非常重大之痛苦。
    並聲明求為判決：被告應給付原告新臺幣伍佰捌拾壹萬參佰
    零肆元，及自民國九十四年五月十二日（起訴狀繕本送達翌
    日）起，至清償日止，按年息百分之五計算之利息；並願供
    擔保聲請宣告假執行。
二、被告則以：伊沒有撞擊或輾壓到原告兒子曾鴻森，且慰撫金
    500萬元伊負擔不起等語置辯。並聲明駁回原告之訴。
三、兩造不爭執之事實：
（一）原告之子曾鴻森遭車子撞死，原告所受損害有：
      １喪葬費用共計：8萬3700元。
      ２扶養費共計：72萬6604元。
（二）原告已受償第三人強制責任險140萬元。
四、本件之爭點及本院判斷
（一）原告之子是否遭被告過失撞死？
      經查：原告主張被告於93年3月1日，駕駛車牌號碼六Ｓ－
      四七○六號自小貨車，因疏未注意車前狀況，輾壓原告之
      子曾鴻森致死之事實，業經本院判處被告過失致死罪刑在
      案，有本院94年度交上易字第8號乙案全卷足憑，自堪信
      原告之主張為真實。被告否認前皆事實，尚無足採。被告
      對於原告，應負侵權行為賠償責任。
（二）按因故意或過失，不法侵害他人之權利者，負損害賠償責
      任；又不法侵害他人致死者，對於支出殯葬費之人，應負
      損害賠償責任；被害人對於第三人負有法定扶養義務者，
      加害人對於該第三人亦應負損害賠償責任；，不法侵害他
      人致死者，被害人之母，雖非財產上之損害，亦得請求賠
      償相當之金額，民法第184條第1項前段、第192條、第194
      條分別定有明文。茲將原告請求被告賠償之各項金額，審
      酌如下：。
    １喪葬費用共計：8萬3700元
    ２扶養費共計：72萬6604元。
      此二部分為被告所不爭執，原告此二部分之請求，均應予
      准許。
    ３精神慰撫金：本院斟酌原告為中度殘障又患有重大傷病，
      與兒子相依為命，好不容易將兒子曾鴻森養育成人，又要
      面對喪子之事實，精神上遭受非常重大之痛苦，及被告過
      失程度、兩造之身分、地位及經濟狀況，認原告請求之慰
      藉金以200萬元為相當，爰於200萬元之範圍內准許之。逾
      此部分之請求，不能准許。
    ４綜上，原告依侵權行為之法律關係得請求被告給付 281萬
      304 元（喪葬費8萬3700元＋扶養費 72萬6604元＋慰藉金
      200萬元），又且原告陳明已受償第三人強制責任險140萬
      元，而依強制汽車責任保險法第30條規定，於該範圍內，
      加害人或強制汽車責任保險之被保險人之損害賠償責任即
      因而解免。因此，原告得請求之金額扣除強制責任險 140
      萬元後應為141萬304元。
五、綜上所述，原告本於侵權行為之法律關係，請求被告賠償原
    告141萬304元及自起訴狀繕本送達被告翌日即94年 5月12日
    起至清償日止，按年息百分之五計算之利息，為有理由，應
    予准許。逾此部分之請求，為無理由，應予駁回。又本判決
    命被告給付金額未逾150萬元，於宣示後即告確定，無假執
    行必要，上訴人聲請為假執行宣告，於法不合，應予駁回，
    至於上訴人敗訴部分，其假執行之聲請失所附麗，應併予駁
    回。
六、據上論結，本件原告之訴，為一部有理由，一部無理由，依
    刑事訴訟法第502條、第491條第10款、民事訴訟法第 390條
    第2項，判決如主文。
中    華    民    國    95    年    9     月    19    日
                        審判長法  官  林德盛
                              法  官  王紋瑩
                              法  官  蔡勝雄
以上正本證明與原本無異。
如不服本判決，應於判決送達後十日內向本院提出上訴狀 (須附
繕本)。但非刑事訴訟之判決有上訴時，本件不得上訴。
                              書記官  陳有信
中    華    民    國    95    年    9     月    19    日


司法院資訊處製作；財團法人民間司法改革基金會備份。
